臺灣雲林地方法院刑事判決
111年度易字第118號
公  訴  人  臺灣雲林地方檢察署檢察官
被      告  周志勝


                    （另案於法務部矯正署臺中戒治分所強制戒治中）
上列被告因竊盜案件，經檢察官提起公訴（110年度偵緝字第301
號），被告於準備程序中就被訴事實為有罪之陳述，經告知簡式
審判程序之旨，並聽取當事人之意見後，本院裁定改依簡式審判
程序審理，茲判決如下：
    主    文
周志勝犯竊盜罪，累犯，處有期徒刑參月，如易科罰金，以新臺
幣壹仟元折算壹日。未扣案之犯罪所得車斗壹個沒收，於全部或
一部不能沒收或不宜執行沒收時，追徵其價額。
    事    實
一、周志勝意圖為自己之不法所有，基於竊盜之犯意，於民國96
    年3月18日晚間至同年月19日早上間之某時，在雲林縣○○鎮○
    ○路000號前，以萬用鑰匙開啟沈春盛持有之車牌號碼00-000
    0號自用小貨車（含車斗1個，下稱本案車輛）之電門啟動後
    ，旋即駕駛該車離去。嗣警方於96年4月13日16時5分許，查
    獲本案（無車斗，經警發還沈春盛）遭棄置在雲林縣西螺鎮
    大新里高速公路橋下，並自該車駕駛座踏板上查獲檳榔渣、
    煙蒂之唾液跡證，送請內政部警政署刑事警察局鑑驗後，於
    96年間未能發現相符者，復於110年4月27日經內政部警政署
    刑事警察局重新鑑驗比對，發現與周志勝之DNA-STR型別相
    符，始查悉上情。
二、案經彰化縣警察局北斗分局報告臺灣雲林地方檢察署檢察官
    偵查起訴。
    理    由
壹、程序部分：
    本案被告周志勝所犯係死刑、無期徒刑、最輕本刑為3年以
    上有期徒刑或高等法院管轄第一審之案件以外之罪，其等於
    準備程序中就被訴事實均為有罪之陳述，經告知簡式審判程
    序之旨，並聽取其與公訴人之意見後，依刑事訴訟法第273
    條之1規定，經裁定由法官進行簡式審判程序審理；且依刑
    事訴訟法第273條之2及第159條第2項之規定，不適用傳聞法
    則有關限制證據能力之相關規定，合先敘明。
貳、實體部分：
一、認定犯罪事實所憑之證據及理由：
　　上開犯罪事實，業據被告於偵查及本院審理中坦承不諱，核
    與證人即被害人沈春盛於警詢及偵訊之證述大致相符（見偵
    卷第7頁至第9頁、第165頁至第167頁），並有內政部警政署
    刑事警察局110年5月17日刑生字第1100900888號鑑定書、彰
    化縣警察局北斗分局勘察紀錄表、採證照片11張、失車案件
    基本資料詳細畫面報表在卷可稽（見偵卷第21頁至第35頁）
    ，足認被告之自白與事實相符，應堪採信。是本案事證明確
    ，被告上開犯行，堪以認定，應依法論科。
二、論罪科刑之理由：
  ㈠按行為後法律有變更者，適用行為時之法律。但行為後之法
    律有利於行為人者，適用最有利於行為人之法律，刑法第2
    條第1項定有明文。查被告行為後，刑法第320條第1項業於1
    08年5月29日修正公布，並於同年月31日生效。修正前該項
    規定：「意圖為自己或第三人不法之所有，而竊取他人之動
    產者，為竊盜罪，處5年以下有期徒刑、拘役或5百元以下罰
    金。」修正後則規定：「意圖為自己或第三人不法之所有，
    而竊取他人之動產者，為竊盜罪，處5年以下有期徒刑、拘
    役或50萬元以下罰金。」比較新舊法結果，修正後之規定係
    將罰金刑之刑度提高，並未較有利於被告，依刑法第2條第1
    項前段規定，自應適用被告行為時即修正前規定。
  ㈡核被告所為，係犯修正前刑法第320條第1項之竊盜罪。 
  ㈢被告前因毒品危害防制條例案件，經本院以91年度易字第551
    號、以93年度虎簡字第10號各判處有期徒刑6月確定；又因
    竊盜、贓物、偽造文書等案件，經法院分別判處有期徒刑5
    月、3月、3月，經定應執行為有期徒刑10月確定，上開案件
    接續執行，於94年9月17日縮短刑期假釋出監，於94年11月2
    3日假釋期滿假釋未經撤銷，以已執行論等情，有臺灣高等
    法院被告前案紀錄表附卷可參，其於受徒刑之執行完畢後，
    5年以內故意再犯本案有期徒刑以上之罪，為累犯。本院審
    酌被告經刑罰執行完畢後，不知悔悟，再犯本案犯行，且本
    案亦非係偶然之犯罪，顯見守法意識薄弱、自我約束能力不
    佳，有加重其刑以收警惕之效之必要，又本案犯行之情節無
    罪刑不相當或有違反比例原則之情形，爰依刑法第47條第1
    項規定加重其刑。
  ㈣爰以行為人之責任為基礎，審酌被告不思循正當途徑獲取所
    需，而為本件竊盜犯行，造成他人財產損失，欠缺尊重他人
    財產權益及守法之觀念，實屬不該，考量被告竊得之本案車
    輛（無車斗）業經被害人領回，犯罪所生危害已降低，復衡
    酌本件仍有車斗1個未尋回、被告始終坦承犯行之犯後態度
    ，並考量其素行、犯罪之動機、目的、手段、本案竊取物品
    之價值，暨被告於本院審理時自述之智識程度、職業、家庭
    生活及經濟狀況（見本院卷第93頁、第94頁）等一切情狀，
    量處如主文所示之刑，並諭知易科罰金之折算標準。
三、沒收部分：
  ㈠被告竊得被害人持用之自用小貨車1輛（含車斗1個），屬本
    案犯罪所得，業已因警方即時尋回發還予被害人，有採證照
    片、本院公務電話紀錄單附卷可參（見偵卷第27頁、本院卷
    第77頁），依刑法第38條之1第5項規定，不予宣告沒收。惟
    尚未尋回及發還之車斗1個，雖未扣案，仍應依刑法第38條
    之1第1項前段、第3項規定，宣告沒收，並諭知於全部或一
    部不能沒收或不宜執行沒收時，追徵其價額。
　㈡被告竊取本案車輛所使用之萬用鑰匙，雖為其所有供犯罪所
    用之物，然因未扣案，無證據證明現尚存在，且價值輕微，
    倘予追徵其價額，恐徒增估算上與執行上之大量人力、物力
    之司法資源耗費，不予宣告沒收。
據上論斷，依刑事訴訟法第273條之1第1項、第299條第1項前段
，判決如主文。
本案經檢察官黃立宇提起公訴，檢察官林豐正到庭執行職務。
中　　華　　民　　國　　111 　年　　3 　　月　　31　　日
                  刑事第二庭  法  官  簡鈺昕
以上正本證明與原本無異。　　　　　　　　　
如不服本判決應於收受判決後20日內向本院提出上訴書狀，並應
敘述具體理由；其未敘述上訴理由者，應於上訴期間屆滿後20日
內向本院補提理由書（均須按他造當事人之人數附繕本）。「切
勿逕送上級法院」。
                              書記官  林芳宜
中　　華　　民　　國　　111 　年　　3 　　月　　31　　日
附錄本案論罪科刑法條全文：
中華民國刑法第320條
修正前中華民國刑法第320條第1項：
意圖為自己或第三人不法之所有，而竊取他人之動產者，為竊盜
罪，處5年以下有期徒刑、拘役或5百元以下罰金。